FLORENCIA BILOTTI

lic. Comunicación digital e interactiva Diseñadora Multimedial



SOBRE MI

¡Hola! Soy Florencia Magali Bilotti, soy Licenciada en Comunicación Digital e Interactiva y Diseñadora Multimedial, especializada en Frontend y UX/UI. Actualmente, me desempeño como diseñadora de UX/UI y desarrolladora Frontend en la Prefectura Naval Argentina (PNA). También soy cofundadora de @nubeliok, una consultora de diseño y software enfocada en soluciones innovadoras para mejorar la experiencia del usuario. Mi pasión por la enseñanza me ha llevado a ser diseñadora y ayudante de docente en entornos educativos virtuales (Moodle), donde aplico mis conocimientos en diseño y desarrollo para crear experiencias de aprendizaje atractivas y funcionales. Además, he tenido la oportunidad de enseñar en Da Vinci, donde compartí mi expertise en Frontend y UX/UI con futuros profesionales del área.

Creo firmemente en la importancia de seguir aprendiendo y actualizándome constantemente en este campo en constante evolución. Por eso, estoy comprometida a seguir ampliando mis habilidades y conocimientos para ofrecer soluciones de vanguardia en diseño y desarrollo Frontend.

EDUCACIÓN

LICENCIATURA - CICLO LICENCIATURA

UCA - Pontificia Universidad Católica Argentina

Lic. en Comunicación Digital e Interactiva Fechas de inicio de estudios 2021 - 2021

TERCIARIO

Da Vinci - Escuela de Arte Multimedial

Diseñadora Multimedial

Fechas de inicio de estudios 2014 - 2018

Cursos actualización

Da Vinci - Escuela de Arte Multimedial

Diseñadora Web(actualización)

Materias de actualización:

- Javascript

- APW

- Sistemas Operativos

EXPERIENCIA LABORAL

Diseñadora UX/UI - Frontend

DEDU - Prefectura Naval Argentina

Fechas de empleo ene. de 2021- actualidad

JavaScript / html / css / php / figma / Adobe Suite /

bootstraps (poncho)/ github

Como parte del equipo, lideré el proceso completo del proyecto, comprendiendo las necesidades de los usuarios y ofreciendo soluciones efectivas. Trabajé en la creación de prototipos y en la implementación del diseño institucional, asegurando la coherencia y adaptabilidad del producto final. Colaboré estrechamente con el equipo de back-end para integrar el maquetado y el front-end de manera eficiente. En conjunto, entregamos un producto que cumplía con las expectativas del cliente y proporcionaba una experiencia positiva para los usuarios

Diseñadora Multimedial - Socia

Consultoría & Desarrollo de Diseño | Comunicación

Fechas de empleo ago. de 2017 - actualidad

JavaScript / html / css / figma / Adobe Suite / php / tableplus /docker /bootstraps / github

En nuestra consultora, formamos un equipo dinámico compuesto por un diseñador gráfico, un desarrollador back-end y yo como desarrollador front-end. Trabajamos en una amplia gama de proyectos para una variada cartera de clientes, abordando desde la actualización de WordPress hasta el desarrollo completo de sistemas personalizados. Además, nos especializamos en diseñar soluciones a medida, ya sea para redes sociales, sitios web informativos u otros requerimientos específicos que nos presenten nuestros clientes. Cada proyecto es una oportunidad para aplicar nuestras habilidades y creatividad en función de las necesidades particulares de cada cliente

Diseñadora

Instituto Universitario de Seguridad Marítima de la Prefectura Naval Argentina(IUSM)

(Instituto de Formación Universitaria - Escuela

Superior - Marina Mercante y Náutica Deportiva y Recreativa - DEDU)

Fechas de empleo ene. de 2020 - 2022

JavaScript / html / css / figma / Adobe Suite /bootstraps / github / moodle

Dentro del ámbito educativo, he crecido especialmente en el diseño y actualización de plataformas y cursos diseñados para sumergir al alumno en la materia. Mi enfoque se ha centrado en desarrollar soluciones que mejoren la comunicación entre docentes y alumnos. Esto ha implicado la creación de manuales, sitios web, banners y otros recursos visuales para facilitar el aprendizaje y la interacción en línea. Mi trabajo ha contribuido a enriquecer la experiencia educativa, permitiendo un mayor compromiso y comprensión por parte de los estudiantes.

EXPERIENCIA LABORAL - DISEÑADORA

En este porfolio, encontraras algunos de los proyectos en los cuales trabaje estos últimos años: https://florenciamagalibilotti.myportfolio.com/

En este GitHub, encontraras algunas secciones de mis proyectos: https://github.com/magabilotti/CV

A continuación nombro algunos:

PNA:

Portal de ingreso de la Prefectura

DEDU - Dirección de educación

Desarrollo web - Diseño UX/UI (adobe + frontend (HTLM, CSS y Bootstrap).

https://inscripciones.prefecturanaval.gob.ar/portal/

Web de inscripciones la Prefectura naval argentina

DEDU - Dirección de educación

Desarrollo web - Diseño UX/UI (adobe Xd) + frontend (HTLM, CSS y Bootstrap).

https://formulario.prefecturanaval.gob.ar/formulario/

Web Marina Mercante

IUSM - Instituto Universitario de Seguridad Marítima de la PNA

Desarrollo web - Diseño UX/UI (adobe Xd) + frontend (HTLM, CSS y Bootstrap).

https://marina-mercante.iusm.edu.ar/

Revista Anclaje 2021 / 2022 / 2023

IUSM - Instituto Universitario de Seguridad Marítima de la PNA

2021

Desarrollo web - Frontend (HTLM, CSS y Bootstrap).

https://iusm.edu.ar/revista/edicion-1/

https://iusm.edu.ar/revista/edicion-2/

https://iusm.edu.ar/revista/edicion-3/

Web institucional IUSM

IUSM - Instituto Universitario de Seguridad Marítima de la PNA

2021

Soporte en el Diseño UX/UI + Frontend ((HTLM, CSS y Bootstrap).

https://iusm.edu.ar/

Nubeli:

Confección de sistema de pedidos para casa de repuestos nacional y mantenimiento del mismo.

Atención al cliente. Soporte en el Diseño UX/UI + Frontend (JS, HTLM, CSS y Bootstrap).

https://www.instagram.com/nubeliok/

CONOCIMIENTOS





















Java Script - CSS - HTML - boostraps - ViisualCode - Figma



















MAMP - XAMPP